hu: Dekoratív bélyegződizájn: Állat; Pillangók; Damaszkuszi minta; Tündérmese; Tollak; Virág; Gyümölcsök; Geometriai; Szívek; Ünnepek; Tájkép; Betűk; Mandala; Zenei; Tengeri; Minta; Idézet; Retró/vintage; Csillagok; Utazás; Egyéb
ru: Дизайн декоративного штампа: Животное; Бабочки; Дамаск; Сказка; Перья; Цветочный; Фрукты; Геометрический; Сердца; Праздники; Пейзаж; Буквы; Мандала; Музыка; Морской; Рисунок; Цитаты; Ретро/винтаж; Звезды; Путешествие; Другое
bg-BG: Дизайн на декоративен печат: Животно; Пеперуди; Дамаска; Приказка; Пера; Флорален; Плодове; Геометричен; Сърца; Празници; Пейзаж; Букви; Мандала; Музикален; Морски; Модел; Цитат; Ретро/винтидж; Звезди; Пътуване; Други
nl: Ontwerp decoratieve stempel: Dier; Vlinders; Damast; Sprookje; Veren; Gebloemd; Fruit; Geometrisch; Harten; Feestdagen; Landschap; Letters; Mandala; Musical; Nautisch; Patroon; Citaat; Retro/Vintage; Sterren; Reizen; Andere
ko: 장식용 도장 디자인: 동물; 나비; 다마스크; 동화; 깃털; 꽃; 과일; 기하학; 하트; 연휴; 풍경; 글자; 만다라; 뮤지컬; 항해; 패턴; 따옴표; 레트로/빈티지; 별; 여행; 기타
ja: アートスタンプのデザイン: 動物; 蝶; ダマスク; おとぎ話; フェザー; フローラル; フルーツ; ジオメトリック; ハート; 休日; 風景; 文字; 曼荼羅; ミュージカル; 航海; パターン; ことば; レトロ/ヴィンテージ; 星; 旅行; その他
sv: Dekorativ stämpeldesign: Djur; Fjärilar; Damast; Saga; Fjädrar; Blommig; Frukter; Geometrisk; Hjärtan; Högtider; Landskap; Brev; Mandala; Musikal; Nautisk; Mönster; Citat; Retro/Vintage; Stjärnor; Resor; Annat
sl-SI: Zasnova okrasne znamke: Žival; Metulji; Damask; Pravljica; Perje; Cvetlično; Sadje; Geometrija; Srčki; Prazniki; Pokrajina; Črke; Mandala; Glasba; Navtika; Vzorec; Citat; Retro/vintage; Zvezde; Potovanje; Drugo
pl: Dekoracyjny projekt stempla: Zwierzęcy; Motyle; Adamaszek; Baśń; Pióra; Kwiatowy; Owoce; Geometryczny; Kierki; Wakacje; Krajobraz; Litery; Mandala; Musical; Marynistyczne; Wzorzec; Cytat; Retro/Vintage; Gwiazdy; Podróże; Pozostałe
es: Diseño de sello decorativo: Animal; Mariposas; Damasco; Cuento de hadas; Plumas; Floral; Frutas; Geométrico; Corazones; Vacaciones; Paisaje; Letras; Mandala; Musical; Náutico; Patrón; Cita; Retro/Vintage; Estrellas; Viajar; Otros
de: Design des Motivstempels: Tier; Schmetterlinge; Damast; Märchen; Federn; Blumenmuster; Früchte; Geometrisch; Herzen; Feiertage; Landschaft; Briefe; Mandala; Musical; Nautisch; Muster; Zitat; Retro/Vintage; Sterne; Reisen; Sonstiges
sk-SK: Dizajn dekoratívnej pečiatky: Zviera; Motýle; Damask; Rozprávka; Perie; Kvetinový; Ovocie; Geometrický; Srdiečka; Prázdniny; Krajina; Listy; Mandala; Hudobný; Námorný; Vzor; Citovať; Retro/Vintage; Hviezdy; Cestovanie; Iné
vi: Thiết kế tem trang trí: Động vật; Bướm; Damask; Truyện thần kỳ; Lông vũ; Hoa cỏ; Trái cây; Hình học; Trái tim; Ngày lễ; Phong cảnh; Chữ cái; Họa tiết Mandala; Nhạc; Hàng hải; Mẫu; Trích dẫn; Phục cổ/Cổ điển; Ngôi sao; Du lịch; Khác
lt-LT: Dekoratyvinio antspaudo dizainas: Gyvūnai; Drugeliai; Damaskas; Pasakos; Plunksnos; Gėlės; Vaisiai; Geometrinis; Širdelės; Šventės; Peizažas; Raidės; Mandala; Muzika; Jūrinis; Raštas; Citata; Retro / Vintažas; Žvaigždės; Kelionės; Kita
en: Decorative stamp design: Animal; Butterflies; Damask; Fairytale; Feathers; Floral; Fruits; Geometric; Hearts; Holidays; Landscape; Letters; Mandala; Musical; Nautical; Pattern; Quote; Retro/Vintage; Stars; Travel; Other
pt-PT: Design de carimbo decorativo: Animal; Borboletas; Damasco; Conto de fadas; Penas; Floral; Frutas; Geométrico; Corações; Festividades; Paisagem; Cartas; Mandala; Musical; Náutico; Padrão; Aspas; Retro/vintage; Estrelas; Viagens; Outro
nb: Dekorativt stempeldesign: Dyr; Sommerfugler; Damask; Eventyr; Fjær; Blomster; Frukt; Geometrisk; Hjerter; Helligdager; Landskap; Bokstaver; Mandala; Musikal; Nautisk; Mønster; Sitat; Retro/vintage; Stjerner; Reise; Annen
fr: Conception de tampons décoratifs: Animal; Papillons; Damassé; Conte de fées; Plumes; Floral; Fruits; Géométriques; Cœurs; Vacances; Paysage; Lettres; Mandala; Comédie musicale; Nautical; Motif; Citation; Rétro/Vintage; Étoiles; Voyage; Autre
el: Διακοσμητικό σχέδιο σφραγίδας: Ζώο; Πεταλούδες; Δαμάσκο; Παραμύθι; Φτερά; Φλοράλ; Φρούτα; Γεωμετρικό; Καρδιές; Διακοπές; Τοπίο; Γράμματα; Μάνταλα; Μουσικό; Ναυτικό; Μοτίβο; Φράση; Ρετρό/Βίντατζ; Αστέρια; Ταξίδι; Άλλο
hr-HR: Dizajn ukrasnog pečata: Životinja; Leptiri; Damast; Bajka; Perje; Cvjetni; Voće; Geometrijski; Srca; Praznici; Krajolik; Slova; Mandala; Glazba; Nautika; Uzorak; Citat; Retro/vintage; Zvijezde; Putovanje; Ostalo
th: การออกแบบตรายางประดับ: สัตว์; ผีเสื้อ; ดามาส; นิทานปรัมปรา; ขนนก; ลายดอก; ผลไม้ต่างๆ; ลายเรขาคณิต; หัวใจ; ช่วงวันหยุด; ภูมิประเทศ; จดหมาย; มันดาลา; มิวสิคัล; ทะเล; ลวดลาย; อ้างมาจากหนังสือ; เรโทร/วินเทจ; หมู่ดาว; การท่องเที่ยว; อื่นๆ
pt-BR: Formato do carimbo decorativo: Animal; Borboletas; Mosaico; Conto de fadas; Penas; Floral; Frutas; Geométrico; Corações; Feriados; Paisagem; Letras; Mandala; Musical; Náutico; Padrão; Citação; Retrô/Vintage; Estrelas; Viagem; Outro
it: Design del timbro decorativo: Animale; Farfalle; Damasco; Fiaba; Piume; Floreale; Frutta; Geometrico; Cuori; Vacanze; Paesaggio; Lettere; Mandala; Musical; Nautico; Fantasia; Citazione; Retro/vintage; Stelle; Viaggio; Altro
da: Dekorativt stempeldesign: Dyr; Sommerfugle; Damask; Eventyr; Fjer; Blomster; Frugter; Geometrisk; Hjerter; Jul; Landskab; Bogstaver; Mandala; Musical; Nautisk; Mønster; Tilbud; Retro/vintage; Stjerner; Rejse; Andet
fi: Koristeleiman muotoilu: Eläin; Perhoset; Damaski; Satu; Sulat; Kukikas; Hedelmät; Geometrinen; Sydämet; Lomailu; Maisema; Kirjaimet; Mandala-kuvio; Musiikillinen; Merenkulku; Kuvio; Lainaus; Retro/Vintage; Tähdet; Matkailu; Muu
zh-TW: 創意印章設計: 動物; 蝴蝶; 錦緞; 童話; 羽毛; 花卉; 水果; 幾何的; 心型; 假期; 景觀; 信件; 曼陀羅; 音樂劇; 航海; 圖案; 引用文; 復古/復古; 星星; 旅行; 其他
zh-CN: 装饰图章设计: 动物; 蝴蝶; 锦缎; 童话; 羽毛; 花型; 水果; 几何图形; 心形; 节假日; 景观; 字母; 曼陀罗; 音乐相关; 航海; 图案; 引用; 复古/复古; 星星; 旅行; 其他
ro-RO: Design ștampilă decorativă: Animal; Fluturi; Damasc; Basm; Pene; Floral; Fructe; Geometric; Inimi; Sărbători; Peisaj; Litere; Mandala; Muzical; Nautic; Model; Citat; Retro/Vintage; Stele; Voiaj; Altele
tr: Dekoratif damga tasarımı: Hayvan; Kelebekler; Şam; Masal; Tüyler; Çiçek; Meyveler; Geometrik; Kalp; Bayramlar; Manzara; Harfler; Mandala; Müzikal; Denizcilik; Model; Alıntı; Retro/Vintage; Yıldızlar; Seyahat; Diğer
cs: Design dekorativního razítka: Zvíře; Motýli; Damašek; Pohádka; Peří; Květinový; Ovoce; Geometrický; Srdce; Svátky; Krajina; Dopisy; Mandala; Hudební; Námořní; Vzor; Citát; Retro/staré časy; Hvězdy; Cestování; Jiné